臺灣新竹地方法院民事判決　九十一年度竹小字第四○號
　　原　　　告　乙○○
　　被　　　告　甲○○
右當事人間損害賠償事件，本院判決如左：
    主　　文
被告應給付原告新台幣柒仟壹佰伍拾玖元。
原告其餘之訴駁回。
訴訟費用伍佰參拾捌元由被告負擔十分之七；餘由原告負擔。
本判決第一項得假執行。
    理由要領
一、原告起訴主張其於民國九十年十月十四日十八時十五分許，駕駛Ｈ２─八二五二
    號自小客車（下稱系爭車輛），行經新竹市○○路○段路口，正停紅燈時，遭被
    告駕駛ＬＩ─五七四九號自小客車碰撞，造成系爭車輛毀損，原告因而支出修理
    費計新台幣（下同）二萬元，為此提起本訴，請求被告給付九千五百元等情；被
    告則以其當時是停紅燈，看到前面車子往前移動，才放開煞車，撞到前面的車子
    ，原告車輛是其前面第二台車，應不可能撞到原告車輛等語資為抗辯。
二、按因故意或過失不法侵害他人之權利者，負損害賠償責任，且不法毀損他人之物
    者，應向被害人賠償其物因毀損所減少之價額，民法第一百八十四條、第一百九
    十六條分別定有明文。查原告主張被告於九十年十月十四日十八時十五分許，駕
    車行經新竹市○○路○段路口，自後撞擊原告所駕正停紅燈之系爭車輛，致系爭
    車輛受損之事實，業據其提出統一發票、估價單、維修單、行車執照影本、權利
    讓渡書、台灣省竹苗區車輛行車事故鑑定委員會函等為證，並有新竹市警察局第
    一分局函附肇事簡圖、談話紀錄表等在卷可稽，被告對於車禍之發生雖不爭執，
    惟辯稱：其當時係停紅燈，看前方車輛移動始放開煞車撞到前面車輛云云，然此
    為原告所否認。按汽車在同一車道行駛時，除擬超越前車外，後車與前車之間應
    保持隨時可以煞停之距離，並應注意車前狀況，隨時採取必要之安全措施，道路
    交通安全規則第九十四條第一、三項分別定有明文；查本件肇事經過係訴外人朱
    靜如駕車沿中華路往市區方向行駛，至肇事地點停等紅綠燈，後方為原告駕車停
    等紅綠燈，原告後方則為訴外人吳行大駕車停等紅綠燈，而被告所駕車輛則為最
    後一輛，至肇事地點追撞前方停等紅綠燈之吳行大車輛，並往前推撞原告車輛，
    再往前推撞訴外人朱靜如車輛，業經原告陳述在卷，被告對於前方三車輛均停等
    紅綠燈一節亦不爭執，且訴外人朱靜如於肇事當時陳稱：「我是在中華路上等紅
    綠燈，我是靜止狀態，是車後部被撞到」等語，原告於肇事當時陳稱：「我是在
    停紅燈，突然受到後面的力量撞擊，造成我的車子碰撞到前面的車子」等語，訴
    外人吳行大於肇事當時陳稱：「當時是紅燈，是突然有一部車自後方撞到我，致
    我車子撞到前面的一部車」等語，被告於肇事當時陳稱：「我看到前面的車動，
    我也跟著動，是在等紅燈時，前面車子慢慢往前行駛，突然緊急煞車，我才撞到
    前面的車」等語，有上開新竹市警察局第一分局函附道路交通事故談話紀錄表在
    卷可稽，足見肇事當時被告前方三輛車均係靜止狀態等待紅綠燈，並無往前行駛
    移動情事，被告所稱因前方車輛行進，其始放開煞車跟著行進云云，尚不足採；
    再者，被告前方有三輛車輛，均因位於最後方之被告車輛撞擊而遭推撞，此為兩
    造所不爭，且各車之受損情形分為第一輛訴外人朱靜如車輛後部受損，第二輛原
    告車輛前後保險桿受損，第三輛訴外人吳行大車輛前後保險桿及後行李箱凹陷，
    有上開新竹市警察局第一分局函附道路交通事故談話紀錄表在卷可憑，由此等被
    告前方三車輛之受損情形，即知撞擊力量頗大，應非如被告所言其僅放開煞車所
    能造成者，是由此車損情形亦可知被告所辯非實。綜觀上情，參酌各車之車損情
    形、行駛方向、位置及各當事人之陳述等實際情形，認應係被告車輛行駛至系爭
    肇事地點時，未保持安全距離，並未注意車前狀況，致追撞前方停紅燈之訴外人
    吳行大車輛，吳行大車輛再推撞原告所駕系爭車輛，原告車輛再往前推撞訴外人
    朱靜如車輛，被告所辯尚不足採。且本件事故經台灣省竹苗區行車事故鑑定委員
    會鑑定結果，亦認被告未保持安全距離追撞前車為肇事原因，原告及訴外人朱靜
    如、吳行大均無肇事因素，有該鑑定報告書在卷可憑。故被告行駛至紅綠燈路口
    處，疏未注意與前車保持安全距離，又疏未注意車前狀況，致發生本件車禍，被
    告就此車禍之發生自有過失，應堪認定，且其過失行為與原告車輛受損害間，有
    相當因果關係，被告自應負侵權行為損害賠償之責任。
三、原告請求賠償之金額，茲核列如左：
（一）原告主張系爭車輛因本件事故支出之修復費用為二萬元之事實，業據其提出估
      價單、統一發票、維修單為證，經核屬實，被告對此亦不爭執，自堪信原告之
      主張為真實，是關於原告請求之修車工資五千元部分，應全部准許。
（二）按物被毀損時，被害人除得依民法第一百九十六條請求賠償外，並不排除民法
      第二百十三條至第二百十五條之適用。依民法第一百九十六條請求賠償物被毀
      損所減少之價額，得以修復費用為估定之標準，但以必要者為限（例如︰修理
      材料以新品換舊品，應予折舊），此有最高法院七十七年度第九次民事庭會議
      決議可資參照。本件原告請求之修理費中，關於修車零件費用一萬五千元部分
      ，因系爭車輛為八十六年七月十二日領照使用，有原告提出之行車執照影本一
      件附卷足參，至本件車禍發生時（九十年十月十四日），系爭車輛使用期間有
      四年又三個月，依前揭說明，自應折舊，即原告以新品取代舊品間之差價應予
      扣除，本院依行政院公布之固定資產耐用年數表及固定資產折舊率表，自小客
      車之耐用年數為五年，採定率遞減法計算其折舊，每年折舊千分之三六九，上
      開零件之折舊額為一萬二千八百四十一元（其計算方式為︰15000×0.369
      =5535，9465×0.369       =3493，5972×0.369=2204，3768×0.369=1390，
      2378x0.369X3/12=219，5535+3493+2204+1390+219=12841，元以下四捨五入）
      ，是原告得請求之零件修理費為二千一百五十九元。
（三）綜上，原告因此所受損害合計七千一百五十九元。
四、從而，原告依侵權行為之法律關係請求被告賠償七千一百五十九元，洵屬正當，
    應予准許，逾越上開金額部分，即無理由，應予駁回。
五、本件係小額訴訟程序，就被告敗訴判決部分，爰依職權宣告假執行。
中　　　華　　　民　　　國　　九十一　　年　　　六　　　月　　二十六　　日
                                  臺灣新竹地方法院新竹簡易庭
~B法　　　官　林南薰
右為正本係照原本作成。
如對本判決上訴，非以違背法令為理由，不得為之，且須於判決送達後二十日內向本
院提出上訴狀（須按他造當事人之人數附繕本）。
~B法院書記官　林淑瑜
中　　　華　　　民　　　國　　九十一　　年　　　六　　　月　　二十六　　日
